臺灣嘉義地方法院刑事判決　　　　　　　 95年度易字第431號
公　訴　人　臺灣嘉義地方法院檢察署檢察官
被　　　告　甲○○
上列被告因違反毒品危害防制條例案件，經檢察官提起公訴（95
年度毒偵字第894號），被告於本院行準備程序時就犯罪事實為
有罪之陳述，經本院合議庭裁定適用簡式審判程序，判決如下：
    主  文
甲○○施用第二級毒品，累犯，處有期徒刑陸月，如易科罰金，
以銀元參佰元折算壹日。扣案如附表所示甲基安非他命肆小包，
沒收銷燬之；前開毒品外包裝肆個，均沒收。
    事  實
一、甲○○因施用毒品案件，經裁定送觀察、勒戒後，認無繼續
    施用毒品之傾向，於民國九十三年一月十九日執行完畢釋放
    ，並經臺灣嘉義地方法院檢察署檢察官以九十三年度毒偵字
    第二六號為不起訴處分確定。又前曾違反毒品危害防制條例
    ，經法院判處有期徒刑五月，於九十四年五月十九日執行完
    畢。詎其猶不知戒除毒癮，復基於施用第二級毒品甲基安非
    他命之犯意，於九十五年八月八日上午十二時許，在其位於
    嘉義市○○街一六六巷七號住處，以燒烤玻璃球之方式，施
    用第二級毒品安非他命一次，嗣其於同年八月八日晚上十時
    許，由友人翁松山駕駛某不詳車牌號碼之自小客車載送其至
    蔡利豐（其販賣毒品部分另行分案偵辦）嘉義縣民雄鄉福興
    村牛稠溪五九○之六號居所，購買第二級毒品安非他命時，
    為警當場查獲，並經甲○○同意，在其身上搜索扣得如附表
    所示甲基安非他命四小包，復經其同意採尿送驗後，呈甲基
    安非他命陽性反應，而悉上情。
二、案經嘉義市警察局第二分局報告臺灣嘉義地方法院檢察署檢
    察官偵查起訴。
    理  由
一、上揭事實，業據被告甲○○於審理中坦承不諱，而被告經採
    集其尿液送驗結果，呈甲基安非他命陽性反應之事實，有高
    雄市立凱旋醫院濫用藥物尿液檢驗報告、及真實姓名對照表
    各一紙附卷可稽（本院卷、警卷第15頁），並有搜索同意書
    、搜索扣押筆錄、扣押物品收據、目錄表、現場照片二幀在
    卷可憑，及如附表所示第二級毒品甲基安非他命四小包扣案
    可證；而上開扣案毒品經送高雄醫學大學附設中和紀念醫院
    鑑定結果，確含甲基安非他命成份（詳如附表所示），有該
    院檢驗報告四紙附卷可考（本院卷）；被告施用第二級毒品
    甲基安非他命之自白核與事實相符。又被告因施用毒品案件
    ，經本院裁定送觀察勒戒，於九十三年一月十九日期滿釋放
    之事實，則有臺灣嘉義地方法院檢察署刑案資料查註紀錄表
    、臺灣高等法院被告前案紀錄表各一份在卷可按，是本件被
    告於前開受觀察勒戒期滿釋放後之五年內，再犯本件毒品危
    害防制條例第十條第二項之罪，事證明確，其犯行應堪認定
    。
二、核被告所為，係犯毒品危害防制條例第十條第二項之施用第
    二級毒品罪；其施用第二級毒品前後持有第二級毒品之低度
    行為，應為施用第二級毒品之高度行為所吸收，不另論罪。
    被告前曾違反毒品危害防制條例，經法院判處有期徒刑五月
    ，於九十四年五月十九日執行完畢，有臺灣嘉義地方法院檢
    察署刑案資料查註紀錄表及臺灣高等法院被告前案紀錄表各
    一份附卷可按；其因犯罪，經判處有期徒刑確定，執行完畢
    五年以內，「故意」再犯本案法定刑為有期徒刑以上之罪，
    為累犯，應依刑法第四十七條第一項加重其刑。
三、爰審酌被告前迭犯竊盜、違反毒品危害防制條例案件，素行
    不佳，經判刑確定執行完畢，復經觀察勒戒，獲邀不起訴處
    分之寬典，仍無視於毒品對於自身健康之戕害及國家對於杜
    絕毒品犯罪之禁令，猶施用毒品不輟，再為本案犯行，顯無
    戒絕之意及其犯罪之動機、目的、手段、犯罪後於審理時坦
    承犯行、態度尚佳等一切情狀，量處如主文所示之刑，併諭
    知易科罰金之折算標準，以資懲儆。扣案如附表所示之第二
    級毒品甲基安非他命四包，均係違禁物，應依毒品危害防制
    條例第十八條第一項前段，沒收銷燬之；前開毒品之外包裝
    四個，均為被告所有，供施用毒品所用之物，均依刑法第三
    十八條第一項第二款宣告沒收。
據上論斷，應依刑事訴訟法第二百七十三條之一第一項、第二百
九十九條第一項前段，毒品危害防制條例第十條第二項、第十八
條第一項前段，刑法第十一條、第四十七條第一項、第四十一條
第一項前段、第三十八條第一項第二款，判決如主文。
本案經檢察官蔡彥守到庭執行職務。
中　　華　　民　　國　　94　　年　　12　　月　　14　　日
                  刑事第一庭法  官  蔡廷宜
上列正本證明與原本無異。
如不服本判決，應於判決送達後十日內向本院提出上訴狀（應附
繕本）。
中　　華　　民　　國　　95　　年　　12　　月　　14　　日
                            書記官  蕭琪男
附錄論罪科刑法條：
毒品危害防制條例第10條第2項
施用第二級毒品者，處 3 年以下有期徒刑。
附表：
一、甲基安非他命一小包，驗前淨重○‧八六公克，驗後淨重○
    ‧八四公克（高雄醫學大學附設中和紀念醫院檢驗報告報告
    編號：9509-1）。
二、甲基安非他命一小包，驗前淨重三‧四八公克，驗後淨重三
    ‧四六公克（高雄醫學大學附設中和紀念醫院檢驗報告報告
    編號：9509-2）。
三、甲基安非他命一小包，驗前淨重三‧四九公克，驗後淨重三
    ‧四七公克（高雄醫學大學附設中和紀念醫院檢驗報告報告
    編號：9509-3）。
四、甲基安非他命一小包，驗前淨重一‧四一公克，驗後淨重一
    ‧三九公克（高雄醫學大學附設中和紀念醫院檢驗報告報告
    編號：9509-4）。
